【裁判字號】    97,訴,233
【裁判日期】    970630
【裁判案由】    違反毒品危害防制條例等
【裁判全文】
臺灣新竹地方法院刑事判決               97年度訴字第233號
公  訴  人  臺灣新竹地方法院檢察署檢察官
被      告  甲○○
上列被告因違反毒品危害防制條例等案件，經檢察官提起公訴（
97年度偵字第717號、97年度毒偵字第416號），經本院合議庭裁
定依簡式審判程序判決如下：
    主  文
甲○○踰越牆垣竊盜，累犯，處有期徒刑柒月。又施用第一級毒
品，累犯，處有期徒刑玖月。又施用第二級毒品，累犯，處有期
徒刑肆月。又踰越牆垣竊盜，累犯，處有期徒刑柒月。應執行有
期徒刑壹年捌月。
    事  實
一、甲○○前曾於民國94年間，因違反毒品危害防制條例案件，
    經本院於94年10月7 日以94年度訴字第606 號就施用第一級
    毒品部分判處有期徒刑8 月，就施用第二級毒品部分判處有
    期徒刑3 月，定應執行刑為有期徒刑10月，於94年10月24日
    確定，並於95年11月25日執行完畢。
二、甲○○前曾於92年間因施用毒品案件，經臺灣新竹地方法院
    檢察署檢察官聲請，而經本院於92年3 月5 日以92年度毒聲
    字第184 號裁定送勒戒處所觀察、勒戒，旋因觀察、勒戒後
    ，因認無繼續施用毒品傾向，於92年3 月27日執行完畢而出
    所，並經臺灣新竹地方法院檢察署檢察官於92年3 月31日以
    92年度毒偵字第395 號為不起訴處分確定。其又於前揭觀察
    勒戒處分執行完畢5 年內之94年間，因施用毒品案件，經臺
    灣新竹地方法院檢察署檢察官起訴，而經本院於94年10月7
    日以94年度訴字第606 號就施用第一級毒品部分判處有期徒
    刑8 月，就施用第二級毒品部分判處有期徒刑3 月，定應執
    行刑為有期徒刑10月，於94年10月24日確定。
三、惟甲○○猶不知悔改，復意圖為自己不法之所有，於97年1
    月19日10時許，在新竹市○區○○路3 段612 巷510 號處，
    踰越黃水逞位於上址之住處牆垣後，竊取黃水逞所有放置其
    內之銅條1 批，得手後，載往新竹市湳雅橋下某不知情之資
    源回收場變賣，得款新臺幣（下同）2800元。嗣其於後述之
    97年1 月23日9 時40分許因另為竊盜犯行為警查獲後，於偵
    辦犯罪之機關尚不知悉其所為此部分竊盜行為前，向警方自
    首此部分犯行，而接受裁判。
四、甲○○於前開觀察勒戒處分執行完畢後5 年內，又另行起意
    ，並基於施用第一級毒品海洛因之犯意，於97年1 月22日某
    時許，在其位於新竹市○區○○路3 段526 巷4 弄4 號之住
    處，以將海洛因摻水置入針筒內施打於皮膚之方式，施用第
    一級毒品海洛因。又另行起意，並基於施用第二級毒品安非
    他命的犯意，於97年1 月22日某時許，在其位於上址之住處
    ，以將安非他命置於錫箔紙上，再以火燒烤，吸其煙霧之方
    式，施用第二級毒品安非他命。嗣其於後述之97年1 月23日
    9 時40分許因另為竊盜犯行為警查獲後，另經警將其親採封
    緘之尿液送驗結果呈嗎啡陽性反應及安非他命陽性反應，因
    而循線查悉上情。
五、甲○○又另行起意，並意圖為自己不法之所有，於97年1 月
    23日9 時許，在黃水逞位於上址之住處，踰越黃水逞位於上
    址之房屋牆垣，竊取不銹鋼板釘製而成之門板1 具（重約60
    公斤，價值約3000元），得手後，以其所有車牌號碼PRQ—4
    71號之輕型機車載運離去。經黃水逞於同日9 時40分許發覺
    遭竊，乃報警，旋即為警在新竹市○區○○路3 段667 巷、
    中光路之車庫內查獲載運上揭門板之甲○○，並扣得上揭門
    板1 具（業已發還）。
六、案經新竹市警察局第一分局報請臺灣新竹地方法院檢察署檢
    察官偵查起訴。
    理  由
一、本件被告甲○○所犯為刑法第321 條第1 項第2 款之加重竊
    盜罪、毒品危害防制條例第10條第1 項之施用第一級毒品罪
    及同條第2 項之施用第二級毒品罪，均非死刑、無期徒刑、
    最輕本刑為三年以上有期徒刑之罪，或高等法院管轄第一審
    之案件，被告於本院準備程序進行中，就被訴事實為有罪之
    陳述，經本院合議庭認合於新修正刑事訴訟法第273 條之1
    第1 項之規定，裁定進行簡式審判程序，合先敘明。
二、訊據被告甲○○對於上揭事實均坦承不諱，並經被害人黃水
    逞指述遭竊經過等情明確，且有警員陳心畬及高漢源所出具
    之偵查報告1 份、新竹市警察局第一分局扣押筆錄1 份、查
    獲照片及被告之照片共4 幀、扣押物品目錄表1 份暨贓物認
    領保管單1 份等在卷足稽。又經警將被告親採封緘之尿液送
    驗結果確呈嗎啡陽性反應及安非他命陽性反應等情，復有新
    竹市警察局辦理煙毒、麻醉藥品案尿液送驗受檢人真實姓名
    代號對照表及臺灣尖端先進生技醫藥股份有限公司於97年2
    月1 日所出具之濫用藥物檢驗報告各1 份附卷足憑，足見被
    告所為前開自白，確與事實相符而堪採信。
三、再者，被告前曾於92年間因施用毒品案件，經臺灣新竹地方
    法院檢察署檢察官聲請，而經本院於92年3 月5 日以92年度
    毒聲字第184 號裁定送勒戒處所觀察、勒戒，旋因觀察、勒
    戒後，因認無繼續施用毒品傾向，於92年3 月27日執行完畢
    而出所，並經臺灣新竹地方法院檢察署檢察官於92年3 月31
    日以92年度毒偵字第395 號為不起訴處分確定。其又於前揭
    觀察勒戒處分執行完畢5 年內之94年間，因施用毒品案件，
    經臺灣新竹地方法院檢察署檢察官起訴，而經本院於94年10
    月7 日以94年度訴字第606 號就施用第一級毒品部分判處有
    期徒刑8 月，就施用第二級毒品部分判處有期徒刑3 月，定
    應執行刑為有期徒刑10月，於94年10月24日確定等情，亦有
    臺灣新竹地方法院檢察署刑案資料查註紀錄表、被告提示簡
    表、全國施用毒品案件紀錄表、受觀察勒戒人毒品及前科紀
    錄簡列表、矯正簡表及臺灣高等法院被告前案紀錄表各1 份
    在卷足憑。
四、綜上，本案事證已臻明確，被告所為前述加重竊盜犯行，及
    於前案觀察勒戒處分執行完畢後5 年內再犯施用第一級毒品
    海洛因及施用第二級毒品安非他命之犯行均洵堪認定，應予
    依法論科。
五、核被告甲○○於97年1 月19日及於同年23日所為踰越被害人
    黃水逞之住處牆垣後進入並竊得前述財物部分，均係犯刑法
    第321 條第1 項第2 款之踰越牆垣竊盜罪。又按海洛因及安
    非他命分屬毒品危害防制條例第2 條第2 項第1 款所列之第
    一級毒品及第2 款所列之第二級毒品。核被告此部分所為，
    係犯毒品危害防制條例第10條第1 項之施用第一級毒品罪及
    同條第2 項之施用第二級毒品罪。至其持有第一級毒品海洛
    因及第二級毒品安非他命後，均進而施用，其持有第一級毒
    品及第二級毒品之低度行為，應分別為施用第一級毒品及施
    用第二級毒品之高度行為所吸收，爰不另論其持有第一級毒
    品罪及持有第二級毒品罪。又被告所為前述二次加重竊盜罪
    一施用第一級毒品罪及一施用第二集毒品罪，均犯意個別，
    行為互殊，應分論併罰。又被告在於97年1月19日所為加重
    竊盜犯行尚未發覺前自首此部分犯行，應依刑法第62條前段
    之規定就此部分之犯行減輕其刑。又被告前曾於94年間，因
    違反毒品危害防制條例案件，經本院於94年10月7 日以94年
    度訴字第606 號就施用第一級毒品部分判處有期徒刑8 月，
    就施用第二級毒品部分判處有期徒刑3 月，定應執行刑為有
    期徒刑10月，於94年10月24日確定，並於95年11月25日執行
    完畢等情，有臺灣新竹地方法院檢察署刑案資料查註紀錄表
    及臺灣高等法院被告前案紀錄表各1 份在卷足按，其於5 年
    以內故意再犯本件有期徒刑以上之罪，為累犯，應均依刑法
    第47條第1項規定加重其刑，其中於97年1月19日所為加重竊
    盜犯行部分，先加後減之。爰審酌被告尚值壯年，不思以正
    途賺取金錢，不尊重他人之財產權，因缺錢花用即竊取他人
    財物；又前曾因施用毒品而歷經觀察、勒戒及判刑確定執行
    完畢，猶不知悔悟，卻再犯本案，顯然自制力薄弱，本案施
    用毒品種類、次數、犯罪手段、情節、所生危害，被告施用
    毒品所為係戕害自身身心健康，本件犯罪後均尚能坦承犯行
    ，態度良好暨其生活狀況、品行、智識程度、犯罪之動機、
    目的、手段等一切情狀，分別量處如主文所示之刑，並定其
    應執行之刑，以資懲儆。
據上論斷，應依刑事訴訟法第273 條之1 第1 項、第299 條第1
項前段，毒品危害防制條例第10條第1 項、第2 項，刑法第11條
前段、第321 條第1 項第2 款、第62條前段、第47條第1 項、第
51條第5 款，判決如主文。
本案經檢察官何若薇到庭執行職務。
中    華    民    國    97    年     6    月    30    日
                  刑事第一庭    法  官    楊惠芬
以上正本證明與原本無異。
如不服本判決應於收受本判決後10日內向本院提出上訴書狀，上
訴書狀應敘述具體理由。上訴書狀未敘述上訴理由者，應於上訴
期間屆滿後20日內補提理由書狀於本院 (均須按他造當事人之人
數附繕本 )「切勿逕送上級法院」。
中    華    民    國    97    年    6     月    30    日
                                 書記官   張懿中
附錄本案論罪科刑法條全文：
刑法第321 條第1 項第2 款：
犯竊盜罪而有左列情形之一者，處六月以上五年以下有期徒刑：
  二  毀越門扇、牆垣或其他安全設備而犯之者。
毒品危害防制條例第10條：
施用第一級毒品者，處六月以上五年以下有期徒刑。
施用第二級毒品者，處三年以下有期徒刑。


司法院資訊處製作；財團法人民間司法改革基金會備份。
